臺灣高等法院臺南分院民事裁定
111年度重抗字第9號
抗  告  人  李全教  
代  理  人  蘇清水律師
            黃郁庭律師
            蘇國欽律師
上列抗告人因與相對人李炳堯間聲請停止執行事件，對於民國11
0年12月30日臺灣臺南地方法院110年度聲字第197號裁定提起抗
告，本院裁定如下：
    主  文
抗告駁回。
抗告程序費用由抗告人負擔。
    理  由
一、抗告意旨略以：抗告人執臺灣臺南地方法院（下稱臺南地院
    ）110年度司票字第2480號民事裁定（下稱系爭本票裁定）
    為執行名義，向臺南地院民事執行處（下稱執行法院）聲請
    對第三人愛新覺羅開發股份有限公司（下稱愛新覺羅公司）
    所有如原裁定附表所示之土地（下稱系爭土地）為強制執行
    ，經執行法院以110年度司執字第99662號給付票款強制執行
    事件受理（下稱系爭執行事件）。是愛新覺羅公司對抗告人
    存有債務，抗告人對愛新覺羅公司名下之系爭土地聲請強制
    執行，於法有據。相對人並非系爭執行事件之債務人，竟以
    債務人地位向臺南地院提起債務人異議之訴（案號：110年
    度補字第929號，下稱本案訴訟），於法不符。且依臺南地
    院109年度移調字第56號調解筆錄（下稱系爭調解筆錄）內
    容，非相對人得持以請求將系爭土地移轉登記，故相對人就
    系爭土地不具任何權利及利害關係，當無權利保護必要，原
    裁定准予停止執行，容有違誤。爰提起本件抗告，聲明求為
    廢棄原裁定等語。
二、按有第三人異議之訴提起時，法院因必要情形或依聲請定相
    當並確實之擔保，得為停止強制執行之裁定，此觀強制執行
    法第18條第2項規定即明（最高法院110年度台抗字第403號
    民事裁定參照）。又法院依強制執行法第18條第2項定擔保
    金額而准許停止強制執行之裁定者，該項擔保係備供債權人
    因停止執行所受損害之賠償，其數額應依標的物停止執行後
    ，債權人未能即時受償或利用該標的物所受之損害額，或其
    因另供擔保強制執行所受之損害額定之，非以標的物之價值
    或其債權額為依據。
三、經查：
  ㈠相對人於本案訴訟之起訴係主張其取得系爭調解筆錄之執行
    名義，得執以就系爭土地辦理所有權移轉登記，且相對人取
    得前開執行名義早於抗告人聲請系爭本票裁定之時間，抗告
    人實無從對系爭土地聲請強制執行，相對人所持系爭調解筆
    錄就系爭土地有足以排除抗告人聲請強制執行之權利，乃提
    起第三人異議之訴，請求撤銷系爭執行事件之強制執行程序
    等語【見原審聲字卷第105-111頁、補字卷第15-21頁；原審
    補字卷卷面案由欄記載「債務人異議之訴」應係有誤；又原
    裁定主文及理由欄關於「債務人異議之訴」之記載，均應更
    正為「第三人異議之訴」】。依其所述情節，並無不合法、
    當事人不適格或顯無理由等情形，且抗告人已對系爭土地聲
    請強制執行，如繼續執行將造成有難於回復執行前之狀態之
    虞，故本件有停止執行之必要。揆諸上開說明，原法院准相
    對人提供相當擔保為條件，停止抗告人執系爭執行名義聲請
    之強制執行程序，於法即無不合。抗告人主張相對人並非系
    爭執行事件之債務人，竟以債務人地位提起債務人異議之訴
    ，於法不符等語，並不足採。
  ㈡又抗告人係執系爭本票裁定為執行名義，聲請強制執行系爭
    土地，抗告人聲請執行之債權即為系爭本票之面額總計新臺
    幣（下同）196,227,000元及利息（見抗告人110年10月12日
    民事聲請強制執行狀，執行法院收狀日為110年10月15日）
    ，然系爭土地之價值合計僅為144,235,620元（計算式如原
    裁定附表所示），以上業經本院依職權調取系爭執行事件卷
    宗查核屬實。堪認抗告人就系爭執行事件所能獲償至多僅為
    系爭土地之價值，則相對人聲請停止執行所供擔保金額，自
    應以抗告人未能即時拍賣系爭土地受償之法定遲延利息定之
    。而本案訴訟為得上訴第三審事件，參考各級法院辦案期限
    實施要點第2點規定，第一、二、三審通常程序審判案件之
    期限分別為1年4個月、2年、1年，推估相對人因提起本案訴
    訟獲准停止執行致執行延宕期間約為4年4個月即52個月，是
    抗告人因停止執行系爭執行程序可能所受之損害為31,251,0
    51元【計算式：144,235,620×5％×52/12＝31,251,051】。原
    裁定認相對人應以上開金額供擔保後停止執行，亦無不合。
　㈢至於抗告人另主張相對人不得持系爭調解筆錄請求將系爭土
    地移轉登記等語，惟此涉及實體事項之爭執，非屬法院於裁
    定停止強制執行時所應予審酌之事項。是其前揭主張，洵無
    依據，不足為採。
四、綜上，原裁定准相對人於供擔保金額31,251,051元後暫予停
    止執行，核無違誤，抗告意旨指摘原裁定不當，求予廢棄，
    為無理由，應予駁回。
五、據上論結，本件抗告為無理由，爰裁定如主文。　　
中　　華　　民　　國　　111 　年　　6 　　月　　 9　　日
                  民事第一庭    審判長法  官  翁金緞

                                      法  官  蔡孟珊

                                      法  官  黃瑪玲
　　　　　　　　　　　　　　　　　　　　
上為正本係照原本作成。
本裁定除以適用法規顯有錯誤為理由外，不得再抗告。如提再抗
告，應於收受送達後十日內向本院提出再抗告狀（須附繕本），
並繳納再抗告費新台幣一千元。
提起再抗告應委任律師或具有律師資格之人之委任狀；委任有律
師資格者，另應附具律師資格證書及釋明委任人與受任人有民事
訴訟法第466條之1第1項但書或第2項所定關係之釋明文書影本。
中　　華　　民　　國　　111 　年　　6 　　月　　9 　　日

                                      書記官  蘭鈺婷
【附註】
民事訴訟法第495條之1第2項準用同法第466條之1第1、2項規定
：
⑴對於第二審判決上訴，上訴人應委任律師為訴訟代理人。但上
  訴人或其法定代理人具有律師資格者，不在此限。
⑵上訴人之配偶、三親等內之血親、二親等內之姻親，或上訴人
  為法人、中央或地方機關時，其所屬專任人員具有律師資格並
  經法院認為適當者，亦得為第三審訴訟代理人。
民事訴訟法第466條之2第1項：
上訴人無資力委任訴訟代理人者，得依訴訟救助之規定，聲請第
三審法院為之選任律師為其訴訟代理人。